【裁判字號】    95,訴,740
【裁判日期】    951030
【裁判案由】    違反毒品危害防制條例
【裁判全文】
臺灣屏東地方法院刑事判決               95年度訴字第740號
公  訴  人  臺灣屏東地方法院檢察署檢察官
被      告  甲○○
                    （另案在屏東竹田分監執行）
上列被告因違反毒品危害防制條例案件，經檢察官提起公訴（95
年度毒偵字第680 號），被告於準備程序中先就被訴事實為有罪
之陳述，經本院告以簡式審判之旨，並聽取當事人之意見後，本
院合議庭裁定行簡式審判程序後，本院判決如下：
    主  文
甲○○連續施用第一級毒品，處有期徒刑捌月；又連續施用第二
級毒品，處有期徒刑肆月。應執行有期徒刑拾壹月。
    事  實
一、甲○○前因施用毒品案件，經依本院以93年度毒聲字第541
    號裁定送觀察勒戒後，認無繼續施用之傾向，由臺灣屏東地
    方法院檢察署檢察官於民國93年11月24日，以93年度毒偵字
    第1404號為不起訴處分確定。嗣又因施用毒品案件，經本院
    於94年12月22日以94年度訴字第995 號判處應執行有期徒刑
    1 年1 月確定。詎其猶不知警惕，基於施用第一級毒品海洛
    因及第二級毒品甲基安非他命之概括犯意，於95年1 月21日
    回溯5 日前，在屏東縣長治鄉○○村○○路735 號住處，施
    用第一級毒品海洛因及第二級毒品甲基安非他命各一次，復
    於95年1 月21日，在上開住處，施用第一級毒品海洛因及第
    二級毒品甲基安非他命各一次。嗣於95年1 月21日3 時20分
    許，在高雄縣美濃鎮○○里○○○○○道路為警查獲，而知
    悉上情。
二、案經高雄縣警察局旗山分局報請臺灣高雄地方法院檢察署檢
    察官呈請臺灣高等法院檢察署令轉臺灣屏東地方法院檢察署
    檢察官偵查起訴。
    理  由
一、上揭事實業據被告甲○○於本院準備程序時坦承不諱，而被
    告於95年1 月21日查獲後經採集尿液，送臺灣檢驗科技股份
    有限公司以EIA 酵素免疫分析法及GC／MS氣相層析質譜儀法
    檢驗結果，呈鴉片類及甲基安非他命類陽性反應，有臺灣檢
    驗科技股份有限公司95年2 月13日濫用藥物尿液檢驗報告單
    附卷足憑。是依前開濫用藥物尿液檢驗報告之補強證據已足
    資擔保被告於本院審理中所為之上開任意性自白具有相當程
    度之真實性，而得確信被告前述自白之犯罪事實確屬真實，
    從而依刑事訴訟法第156 條第1 項及同條第2 項規定，自得
    依被告前述自白及該補強證據認定被告確有為前述連續施用
    甲基安非他命及海洛因之犯行。又被告前因施用毒品案件，
    經依本院以93年度毒聲字第541 號裁定送觀察勒戒後，認無
    繼續施用之傾向，由臺灣屏東地方法院檢察署檢察官於93年
    11月24日，以93年度毒偵字第1404號為不起訴處分確定。嗣
    又因施用毒品案件，經本院於94年12月22日以94年度訴字第
    995 號判處應執行有期徒刑1 年1 月確定，此有臺灣高等法
    院被告前案紀錄表附卷可憑，其於觀察、勒戒執行完畢釋放
    後，5 年內再犯施用第一級毒品及第二級毒品之罪甚明。故
    本件事證明確，被告犯行應可認定。
二、被告甲○○行為後，刑法業於94年2 月2 日修正公布，95年
    7 月1 日起施行。按行為後法律有變更者，適用行為時之法
    律，但行為後之法律有利於行為人者，適用最有利於行為人
    之法律，修正後刑法第2 條第1 項定有明文。此條規定係規
    範行為後法律變更所生新舊法律比較適用之準據法，本身尚
    無新舊法比較之問題，於新法施行後，應一律適用新法第二
    條第一項之規定，為「從舊從輕」之比較。而本次法律變更
    ，比較時應就罪刑有關之共犯、未遂犯、想像競合犯、牽連
    犯、連續犯、結合犯，以及累犯加重、自首減輕暨其他法定
    加減原因（如身分加減）與加減例等一切情形，綜其全部罪
    刑之結果而為比較（最高法院95年度第8 次刑事庭會議決議
    參照）。經查：
  (一)被告行為後，刑法第56條連續犯之規定業經刪除，則被告之
    數犯罪行為，於新法施行後，應予分論併罰。此刪除雖非犯
    罪構成要件之變更，但顯已影響行為人刑罰之法律效果，自
    屬法律有變更，依新法第2 條第1 項規定，比較新、舊法結
    果，仍應適用較有利於被告之行為時法律即舊法論以連續犯
    （同前最高法院刑事庭會議決議參照）。
  (二)被告行為後，刑法第51條關於數罪併罰定其應執行刑之規定
    業經修正，其中第5 款由原條文：「宣告多數有期徒刑者，
    於各刑中之最長期以上，各刑合併之刑期以下，定其刑期。
    但不得逾二十年」，修正為：「宣告多數有期徒刑者，於各
    刑中之最長期以上，各刑合併之刑期以下，定其刑期。但不
    得逾三十年」，比較新、舊法結果，適用被告之行為時法律
    即舊法，定其應執行之刑，較有利於被告。
  (三)綜上法律修正前、後之比較，揆諸前揭最高法院決議及修正
    後刑法第2 條第1 項之「從舊從輕」原則，適用被告行為時
    之法律即舊法，對被告較為有利，自應適用修正前之刑法相
    關規定。
三、按海洛因、甲基安非他命各為毒品危害防制條例所定之第一
    、二級毒品。核被告甲○○所為，係犯毒品危害防制條例第
    10 條 第1 項之施用第一級毒品及同條第2 項之施用第二級
    毒品罪。其施用前持有第一級毒品及第二級毒品之低度行為
    ，應分別為施用第一級毒品及第二級毒品之高度行為所吸收
    ，均不另論罪。被告先後兩次施用第一級毒品海洛因及第二
    級毒品甲基安非他命之犯行，時間緊接，方法相同，觸犯構
    成要件相同之罪，顯係基於概括犯意為之，為連續犯，應依
    修正前刑法第56條之規定，以一罪論，並加重其刑。又其所
    犯連續施用第一級毒品罪及連續施用第二級毒品罪，犯意個
    別，罪名不同，應分論併罰之。爰審酌被告前曾受觀察勒戒
    之處分，此次再犯連續施用第一級毒品及第二級毒品之罪，
    顯未因前所受觀察、勒戒之執行而矯正其行，然施用毒品僅
    係戕害自身健康，對他人並不生重大危害，且其吸食次數不
    多，犯後坦承犯行，態度良好等一切情狀，各量處如主文所
    示之刑，並依修正前刑法第51條第5 款定其應執行之刑，以
    資懲儆。
據上論斷，應依刑事訴訟法第273條之1 第1 項，第299條第1 項
前段，毒品危害防制條例第10條第1 項，第2 項，刑法第2 條第
1項 前段，第11條，修正前刑法第56條，第51條第5 款，判決如
主文。
本案經檢察官靳隆坤到庭執行職務
中    華    民    國    95    年    10    月    30    日
                  刑事第四庭    法  官  王炳人
以上正本證明與原本無異。
如不服本判決應於收受本判決送達後十日內向本院提出上訴書狀
，其未敘述上訴理由者，並得於提起上訴後十日內向本院補提理
由書狀（均須按他造當事人之人數附繕本）「切勿逕送上級法院
」
中    華    民    國    95    年    10    月    31    日
                                書記官  潘豐益
附錄本案論罪科刑法條全文：
毒品危害防制條例第十條：
施用第一級毒品者，處六月以上五年以下有期徒刑。
施用第二級毒品者，處三年以下有期徒刑。


司法院資訊處製作；財團法人民間司法改革基金會備份。
